臺灣板橋地方法院刑事判決　　　　　　　94年度易字第128 號
公　訴　人　臺灣板橋地方法院檢察署檢察官
被　　　告　甲○○
上列被告因恐嚇取財案件，經檢察官提起公訴（94年度偵字第14
26號），於本院訊問後自白犯罪，本院依簡式審判程序，判決如
下：
    主  文
甲○○意圖為自己不法之所有，以恐嚇使人將本人之物交付，累
犯，處有期徒刑柒月。扣案機車大鎖壹只，沒收之。
    事  實
一、甲○○前因毒品危害防制條例案件，經臺灣桃園地方法院於
    民國89年7 月26日以89年度訴緝字第56號刑事判決判處有期
    徒刑7 月，於89年9 月8 日確定，刑期起算日90年1 月11日
    ，指揮書執畢日同年6 月30日，並於同年7 月1 日執行完畢
    出監（本件構成累犯）。詎猶不知悛悔，於94年1 月10日 7
    時20分許，復基於意圖為自己不法所有之犯意，由臺北縣板
    橋市○○街56巷13號4 樓尾隨乙○○下樓至1 樓與2 樓之樓
    梯間時（未經公寓住戶同意而侵入住宅部分，未據公寓住戶
    提出告訴，起訴書未論及此，爰補充之），持自備之機車大
    鎖，由後方以右手勒住乙○○之脖子，見乙○○大聲尖叫並
    掙扎，即喝令其不要叫，不會傷害她，把錢拿出來等語，乙
    ○○因心生畏懼，而將身上僅有之現金新台幣（下同） 900
    元交出，而恐嚇取財得逞。甲○○復又要求乙○○交出提款
    卡之際，適有住戶下樓，甲○○見狀始逃離現場，嗣經乙○
    ○報警，在上址1 樓外，逮捕甲○○，並扣得機車大鎖1 只
    及起出乙○○所有之現金900 元。
二、案經臺北縣政府警察局海山分局報請臺灣板橋地方法院檢察
    署檢察官偵查起訴。
    理  由
一、按除被告所犯為死刑、無期徒刑、最輕本刑為3 年以上有期
    徒刑之罪或高等法院管轄第1 審案件者外，於第1 次審判期
    日前之準備程序進行中，被告先就被訴事實為有罪之陳述時
    ，審判長得告知被告簡式審判程序之旨，並聽取當事人、代
    理人、辯護人及輔佐人之意見後，裁定進行簡式審判程序，
    刑事訴訟法第273 條之1 第1 項定有明文。經核本件被告甲
    ○○所犯係死刑、無期徒刑、最輕本刑為3 年以上有期徒刑
    以外之罪，其於準備程序中就被訴事實為有罪之陳述，經法
    官告知簡式審判程序之旨，並聽取公訴人、被告之意見後，
    本院爰依首揭規定，合議裁定由受命法官獨任進行簡式審判
    程序，合先敘明。
二、上揭事實，業據被告甲○○於警詢、偵查及本院審理時坦承
    不諱，核與證人即被害人乙○○在警詢、偵查時指述之情節
    大致相符，復有贓物認領保管單1 紙及查獲扣案物照片1 幀
    附卷可稽，足認被告自白與事實相符。本件事證明確，被告
    犯行洵堪認定，應依法論科。
三、按住宅為人類日常居住之場所，公寓亦屬之，公寓樓梯間雖
    僅供住戶出入通行，然就公寓整體言，樓梯間亦為公寓之一
    部分，與公寓有密切不可分之關係，故亦應屬住宅。查被告
    未受允准進入公寓樓梯間，妨礙住戶住宅之安寧，本應有刑
    法第306 條侵入住宅罪之適用，惟該罪乃係告訴乃論之罪，
    則遍觀本案卷宗，並無有何業據公寓住戶告訴等情，依不告
    不理原則，本院就此自無庸加以審理，先此敘明。次按恐嚇
    行為不以將來之惡害通知為限，即以強暴脅迫為手段，而被
    害人未達於不能抗拒程度者，亦屬之（最高法院80年度第 4
    次刑事庭會議決議要旨足參）。查本件被告係以手持機車大
    鎖勒住被害人乙○○脖子之強暴方式及言語脅迫，恐嚇被害
    人至其心生畏懼交付財物，並被害人尚有與被告掙扎拉扯之
    情，已據被告及被害人證述明確，足見上開被害人雖係於受
    被告持機車大鎖強暴及言語脅迫之方式，因而心生畏懼而交
    付財物，然被害人與被告間尚有掙扎拉扯等情而未達不能抗
    拒之程度，是核被告所為，係犯刑法第346 條第1 項之恐嚇
    取財罪。再查，被告有如事實欄一所載犯罪科刑執行情形，
    有臺灣高等法院被告前案紀錄表1 份在卷可案，其於有期徒
    刑之執行完畢後，5 年內再犯有期徒刑以上之本罪，為累犯
    ，應依刑法第47條之規定加重其刑。爰審酌被告，不思奮發
    向上，竟恣意持機車大鎖尾隨被害人恐嚇取財，嚴重破壞社
    會秩序，兼衡其犯罪之動機、手段、方法及犯後尚能坦承犯
    行之態度等一切情狀，量處如主文所示之刑。又扣案之機車
    大鎖1 只，係被告所有而供本件犯罪所用之物，業據被告供
    認在卷，爰依刑法第38條第1 項第2 款規定宣告沒收。至扣
    案之現金900 元，雖係被告因犯罪所得之物，然非被告所有
    ，並經被害人乙○○領回，爰不予宣告沒收，附此敘明。
據上論斷，應依刑事訴訟法第273 條之1 第1 項、第299 條第 1
項前段，刑法第346 條第1 項、第47條、第38條第1 項第2 款，
罰金罰鍰提高標準條例第1 條前段，判決如主文。
本案經檢察官徐名駒到庭執行職務。
中　　華　　民　　國　　94　　年　　5 　　月　　13　　日
                          刑事第十八庭  法　官  邱育佩
以上正本證明與原本無異，
如不服本判決應於送達後10日內向本院提出上訴狀。
                                        書記官  林貴卿
中　　華　　民　　國　　94　　年　　5 　　月　　13　　日
附錄本案論罪科刑法條：
刑法第346條
意圖為自己或第三人不法之所有，以恐嚇使人將本人之財物交付
者，處六月以上五年以下有期徒刑，得併科一千元以下罰金。
以前項方法得財產上不法之利益，或使第三人得之者，亦同。
前二項之未遂犯罰之。
